臺灣桃園地方法院民事裁定           100年度消債清字第46號
聲  請  人
即  債務人  簡源容
上列當事人聲請消費者債務清理事件，本院裁定如下：
    主  文
債務人簡源容自中華民國一百年十二月十二日上午十時起開始清
算程序，並同時終止清算程序。
    理  由
一、按更生方案未依消費者債務清理條例第59條、第60條規定可
    決時，除有該條例第64條規定之情形外，法院應以裁定開始
    清算程序，消費者債務清理條例第61條定有明文。又法院開
    始清算程序之裁定，應載明其年、月、日、時，並即時發生
    效力；債務人之財產不敷清償清算程序之費用時，法院應裁
    定開始清算程序，並同時終止清算程序，復為同條例第83條
    第1 項、第85條第1 項所明定。
二、經查，本件債務人聲請更生，前雖經本院裁定開始更生程序
    在案，惟債務人所提之更生方案係以每月薪資用以支出個人
    生活費及供其親屬即債權人簡忠義、簡源祥、董培貞繳納貸
    款、汽機車保險及所得稅，僅每年度之三節、業績、年終獎
    金用以清償其餘債權人（見本院100 年度司執消債更字第76
    號卷第219 、220 頁），而該更生方案顯不符消債條例更生
    程序係屬集團性債務清理程序，以達使全體債權人公平受償
    之目的，後本院司法事務官雖於100 年11月15日會同全體債
    權人協商該債權爭議，然債務人為保障其親屬向銀行借貸之
    債務得正常繳款，仍要求全體債權人受償方式有所區分，不
    願與其他債權人協商還款方式，且債務人更要求開始清算程
    序（見本院100 年度司執消債更字第76號卷第284 頁），準
    此，足見債務人已無進行更生程序之意願及能力，而該更生
    方案亦無履行之可能，且違背消債條例係為達全體債權人公
    平受償目的，自難認該更生方案條件為公允，是本件即不符
    合消費者債務清理條例第64條所定得由法院逕以裁定認可更
    生方案之要件。又依本院司法事務官所調閱之債務人99年度
    稅務電子閘門調件所得明細可知，債務人名下僅有1993年出
    廠之汽車乙輛，而其於本院司法事務官上開期日調查時亦自
    陳名下並無保單、僅有汽車乙輛、機車兩輛（見本院100 年
    度司執消債更字第76號卷第147 、284 頁），準此，則若執
    意實行清算，並無實益，況開始清算程序，亦須經公告、送
    達、編造債權表等等程序，當有若干花費存在，而本院參酌
    本件清算程序規模及債務人僅有唯一收入即每月工作所得及
    上開期日債權人會議主張債務人財產無變價可能等情，堪認
    債務人之財產應不敷清償清算程序之費用，難認進行清算程
    序係有利於全體債權人及債務人，爰依首揭規定裁定同時終
    止清算程序。
三、至本件裁定終止清算程序後，債務人所負之債務並非當然免
    除，仍應由本院斟酌消費者債務清理條例第132 條、第133
    條、第134 條及第135 條等規定，決定是否准予免責；如本
    院最終未准予債務人免責，債務人就其所負債務仍應負清償
    之責，亦附此敘明。
中    華    民    國   100    年    12    月    8     日
                  民事第二庭  法  官  卓立婷
以上正本係照原本作成。
開始清算程序之裁定不得抗告，如不服同時終止清算程序之裁定
，應於裁定送達後10日內，以書狀向本院提出抗告，並繳納抗告
費新台幣壹仟元。
中    華    民    國   100    年    12    月    9     日
                              書記官  王素玲